# 关于押汇及信用证的会计处理及报告披露

提问人：ivancheng 时间：2014-12-22 19:16:21
进口押汇是指银行应进口商要求,代其垫付其进口项下货款的一种短期融资。
出口押汇是出口商将全套出口单据交到业务银行，银行按照票面金额扣除从押汇日到预计收汇日的利息及相关费用，将净额预先付给出口商的一种短期资金融通。 从百度百科给出的定义来看，都是一种短期资金融通行为。但是在账务处理及披露上是否有不一致？
1 、进口押汇，虽然银行代垫进口货款，但是应付账款不应终止确认，且企业并未有现金流入，因此并不需要做账务处理，只许登记备查簿，然后披露上有什么要求呢？需要作为承诺事项、或有事项还是其他事项予以披露？
2 、出口押汇，虽然已经从银行获取了一部分的货款，但是该部分应收账款并不应该终止确认，因此应当使用以应收账款抵押或者质押获取短期借款，短期借款应该以收到的净额作为初始入账金额，并按摊余成本进行后续计量，利息费用在押汇日至预计收回日间按实际利率摊销，实务简化为平均摊销计入各期间财务费用，如果该类业务不多，金额不大，可以考虑一次性计入押汇日当期损益。
然而该类事项应该做如何披露？
@chenyiwei 不知道我上面的理解是否正确？另外以上内容在报告中该做如何披露？

回答人：chenyiwei
进口押汇占用企业信用额度，已经转换为对银行的债务，建议列报为短期借款。

提问人：ivancheng 时间：2014-12-23 00:21:38
@chenyiwei 进口押汇并无现金流入，披露为短期借款的话，资产科目披露为什么才能借贷相等？或者应付账款终止确认？

回答人：chenyiwei
借：应付账款，贷：短期借款。债权人和负债性质的改变。